最高法院刑事判決　　　　　　　　　　111年度台上字第187號
上　訴　人　李合易


上列上訴人因加重詐欺案件，不服臺灣高等法院高雄分院中華民
國110年8月19日第二審判決（110年度上訴字第629號，起訴案號
：臺灣高雄地方檢察署108年度偵字第17805號），提起上訴，本
院判決如下：
    主  文
上訴駁回。
    理  由
一、刑事訴訟法第377 條規定，上訴於第三審法院，非以判決違
    背法令為理由，不得為之。是提起第三審上訴，應以原判決
    違背法令為理由，係屬法定要件。如果上訴理由書狀並未依
    據卷內訴訟資料，具體指摘原判決不適用何種法則或如何適
    用不當，或所指摘原判決違法情事，顯與法律規定得為第三
    審上訴理由之違法情形，不相適合時，均應認其上訴為違背
    法律上之程式，予以駁回。本件原判決認定上訴人李合易有
    其事實欄所載以網際網路對公眾散布而犯詐欺取財（下稱加
    重詐欺取財）之犯行明確，因而維持第一審論處上訴人刑法
    第339條之4第1項第3款之加重詐欺取財罪刑，駁回其在第二
    審之上訴，已詳述其認定犯罪事實所憑之心證理由。
二、採證認事，係事實審法院之職權，其對證據證明力所為之判
    斷，如未違背證據法則、經驗法則與論理法則，復已敘述其
    憑以判斷之心證理由，即不能任意指為違法。原判決主要依
    憑證人即告訴人林于熙之證述、上訴人之自白，並卷附上訴
    人之身分證、健保卡影本、手機通話紀錄擷圖、上訴人臉書
    個人頁面擷圖、刊登販售手機資訊擷圖等為據，敘明上訴人
    無販售手機之意，意圖為自己不法所有，基於以網際網路對
    公眾散布而犯詐欺取財之犯意，以其暱稱「唐唐」之臉書帳
    號，在臉書買賣手機社團張貼販售手機之不實貼文，適林于
    熙瀏覽上開訊息致陷於錯誤，即利用通訊軟體與上訴人聯繫
    購買，並約定面交，上訴人到場後，再向林于熙騙稱須先支
    付一半款項作為定金，林于熙又誤信為真，即交付新臺幣 1
    萬5 千元予上訴人，上訴人以取貨為由先行離開，並交付其
    身分證、健保卡取信林于熙，惟事後林于熙始終未取得該手
    機，上訴人則藉詞推託不返還上開款項，而刑法第339條之4
    第1項第3款之加重詐欺罪，以對不特定多數之公眾而散布詐
    欺訊息為要件，倘刊登虛偽不實廣告招徠民眾以遂行詐騙，
    縱行為人尚須對受廣告引誘而來之被害人續行施用詐術，始
    能使之交付財物，仍無礙該罪之成立，是上訴人於本件之行
    為，自構成上開加重詐欺取財罪，事證明確等旨。核其論斷
    ，俱有卷存資料可憑，復與經驗法則、論理法則無違。上訴
    理由固指上訴人於第一審供稱其上網張貼販售手機訊息時確
    有販賣真意，係後來收取林于熙交付款項後始起意私吞，應
    構成侵占罪云云，然無相關跡證足佐，上訴理由又指林于熙
    係於上訴人交付前述證件影本始陷於錯誤而交付錢財，上訴
    人應僅成立普通詐欺取財罪云云，亦與卷附證據資料不合，
    原判決自無判決理由不備或適用法則錯誤之違法。上訴理由
    顯未依據卷內資料而為具體指摘，難認係適法之上訴第三審
    之理由。
三、綜前所述及其他上訴理由，係對原判決採證、認事職權之適
    法行使及明白之論斷，徒以自己的說詞，再事爭執，任指違
    法，與首揭法律規定得為第三審上訴理由之違法情形，不相
    適合，其上訴違背法律上之程式，應予駁回。
四、依刑事訴訟法第395條前段，作成本判決。
中    華    民    國   111    年    1     月    20    日
                  刑事第三庭審判長法  官  徐  昌  錦  
                                  法  官  林  恆  吉  
                                  法  官  周  政  達  
                                  法  官  林  海  祥  
                                  法  官  侯  廷  昌  
本件正本證明與原本無異
                                  書記官
中    華    民    國   111    年    1     月    27    日